【裁判字號】    96,訴,3864
【裁判日期】    970408
【裁判案由】    毒品危害防制條例
【裁判全文】
臺灣臺中地方法院刑事判決              96年度訴字第3864號
公  訴  人  臺灣臺中地方法院檢察署檢察官
被      告  甲○○
上列被告因違反毒品危害防制條例案件，經檢察官提起公訴（96
年度毒偵字第4509號），被告於準備程序中就被訴事實為有罪之
陳述，經本院合議庭評議後裁定由受命法官獨任改行簡式審判程
序審理，判決如下：
    主    文
甲○○施用第一級毒品，處有期徒刑柒月。
    犯罪事實
一、甲○○曾因施用毒品案件，經依臺灣南投地方法院89年度毒
    聲字第1427號裁定送勒戒處所進行觀察、勒戒，於民國89年
    8 月22日進入臺灣南投看守所附設勒戒所接受觀察勒戒後，
    認有繼續施用毒品傾向，經臺灣南投地方法院以89年度毒聲
    字第1552號裁定令入戒治處所施以強制戒治，於89年9月22
    日進入臺灣臺中戒治所接受強制戒治處分，因執行成效良好
    ，經臺灣南投地方法院以90年度毒聲字第92號裁定停止戒治
    ，所餘戒治期間並付保護管束，於90年2月1日停止戒治釋放
    出所，於90年9月14日強制戒治期滿，由臺灣南投地方法院
    檢察署檢察官於90年10月4日以90年度戒毒偵字第327號為不
    起訴處分確定。
二、甲○○前因竊盜罪，經臺灣南投地方法院於92年7月8日以92
    年度投刑簡字第458號判處有期徒刑三月，如易科罰金，以
    銀元三百元折算一日確定；又因偽造文書罪，經本院於93年
    1月14日以93年度簡字第4號判處有期徒刑四月，如易科罰金
    ，以銀元三百元折算一日，經本院於93年3月5日以93年度簡
    上字第94號判決駁回上訴確定；復因施用毒品罪，經本院於
    93年1月16日以92年度訴字第2209號判處有期徒刑一年二月
    確定；再因竊盜罪，經臺灣南投地方法院於93年2月20日以
    92年度易字第463號判處有期徒刑十月，經臺灣高等法院臺
    中分院於93年5月31日以93年度上易字第417號判決駁回上訴
    確定；續因偽造文書罪，經臺灣南投地方法院於93年10月29
    日以93年度訴緝字第16號判處有期徒刑八月確定；前開宣告
    有期徒刑三月、四月、一年二月、十月、八月部分，經臺灣
    南投地方法院於94年6月28日以94年度聲字第304號裁定，合
    併定其應執行有期徒刑三年確定；另因施用毒品罪，經臺灣
    南投地方法院於94年6月30日以94年度訴字第369號判處有期
    徒刑八月確定；於93年10月1日入監接續執行前開有期徒刑
    三年、八月，於96年7月18日甫因縮短刑期假釋出監，於96
    年12月5日假釋期滿未經撤銷，以有期徒刑執行完畢論。（
    未構成累犯）
三、甲○○仍不知悔改及徹底戒絕，於前開強制戒治執行完畢釋
    放後五年內復因施用毒品罪遭判處有期徒刑執行完畢後，竟
    仍基於施用第一級毒品海洛因之犯意，於96年8月11日上午1
    1時許，在臺中市○區○○路187號2樓「永豐旅社」216房內
    ，以將少許海洛因摻入香菸內點火燃燒使之產生煙霧後加以
    吸食之方式，非法施用第一級毒品海洛因一次。嗣於96年8
    月11日23時45分許，在臺中市○區○○路187號2樓216房內
    ，為警查獲。
四、案經臺中市警察局第一分局報告臺灣臺中地方法院檢察署檢
    察官偵查起訴。
    理    由
一、訊據被告甲○○對於前揭時地施用第一級毒品海洛因一次之
    情，業於本院中坦認屬實，且被告為警查獲時所採集之尿液
    ，經送驗結果，亦呈現嗎啡陽性反應，此有中山醫學大學附
    設醫院檢驗科藥物檢測中心尿液檢驗報告一份、臺中市警察
    局第一分局繼中派出所採集尿液鑑定同意書一份、臺中市警
    察局第一分局委託鑑驗尿液代號與真實姓名對照表一份在卷
    可稽，復有臺中市警察局第一分局繼中派出所臨檢紀錄表一
    份、查獲現場圖一份、查獲現場照片十張在卷足憑，被告自
    白供述與現有事證相符，應堪置信。按觀察、勒戒或強制戒
    治執行完畢釋放後，五年內再犯毒品危害防制條例第十條之
    罪者，檢察官應依法追訴，毒品危害防制條例第二十三條第
    二項定有明文。倘被告於五年內已再犯，經依法追訴處罰，
    縱其第三次（或第三次以上）再度施用毒品之時間，在初犯
    經觀察、勒戒或強制戒治執行完畢釋放五年以後，已不合於
    「五年後再犯」之規定，且因已於「五年內再犯」，顯見其
    再犯率甚高，原實施觀察、勒戒或強制戒治，已無法收其實
    效，即應依該條例第十條處罰（參照最高法院95年第七次刑
    事庭會議決議）。被告曾因施用毒品案件，經依臺灣南投地
    方法院89年度毒聲字第1427號裁定送勒戒處所進行觀察、勒
    戒，於89年8月22日進入臺灣南投看守所附設勒戒所接受觀
    察勒戒後，認有繼續施用毒品傾向，經臺灣南投地方法院以
    89年度毒聲字第1552號裁定令入戒治處所施以強制戒治，於
    89年9月22日進入臺灣臺中戒治所接受強制戒治處分，因執
    行成效良好，經臺灣南投地方法院以90年度毒聲字第92號裁
    定停止戒治，所餘戒治期間並付保護管束，於90年2月1日停
    止戒治釋放出所，於90年9月14日強制戒治期滿，由臺灣南
    投地方法院檢察署檢察官於90年10月4日以90年度戒毒偵字
    第327號為不起訴處分確定後；又因施用毒品罪，經本院於9
    3年1月16日以92年度訴字第2209號判處有期徒刑一年二月確
    定；復因施用毒品罪，經臺灣南投地方法院於94年6月30日
    以94年度訴字第369號判處有期徒刑八月確定；甫於96年12
    月5日假釋期滿未經撤銷，以執行完畢等情，此有臺灣高等
    法院被告前案紀錄表一份、臺灣南投地方法院檢察署檢察官
    90年度戒毒偵字第327號不起訴處分書一份在卷可考，則被
    告於前開強制戒治執行完畢釋放後，五年內已再犯施用毒品
    犯行，本件施用毒品之犯行，自應予依法追訴。本件事證已
    臻明確，被告犯行，洵堪認定。
二、按海洛因係屬毒品危害防制條例所定之第一級毒品，不得非
    法施用。核被告所為，係犯毒品危害防制條例第十條第一項
    之施用第一級毒品罪。被告為供施用而持有第一級毒品海洛
    因之低度行為，應為施用第一級毒品海洛因之高度行為所吸
    收，不另論處。爰審酌被告前因施用毒品之犯行，經歷觀察
    勒戒、強制戒治及入監服刑之機會，仍無法戒除施用毒品之
    惡習，假釋出監後，猶故態復萌，再次施用毒品，無視於毒
    品對於自身健康之嚴重傷害及國家對於杜絕毒品犯罪之禁令
    ，惟因施用毒品本身係屬自戕行為，對於社會所產生之潛在
    危害性尚屬輕微，且被告犯罪後業經坦承犯行，尚知悔悟，
    犯後態度良好等一切情狀，量處如主文所示之刑，以示懲儆
    。
據上論斷，應依刑事訴訟法第二百七十三條之一第一項、第二百
九十九條第一項前段，毒品危害防制條例第十條第一項，刑法第
十一條前段，判決如主文。
中    華    民    國    97    年    4     月    8     日
                  刑事第五庭    法  官  巫淑芳
上正本證明與原本無異。
如不服本判決，應於收受送達後10日內向本院提出上訴書狀（應
敘述具體理由並附繕本）。
上訴書狀如未敘述理由，應於上訴期間屆滿後20日內補提理由書
於本院。
                                書記官  王麗麗
中    華    民    國    97    年    4     月    8     日
附錄論罪科刑法條：
毒品危害防制條例第10條：
施用第一級毒品者，處六月以上五年以下有期徒刑。
施用第二級毒品者，處三年以下有期徒刑。


司法院資訊處製作；財團法人民間司法改革基金會備份。
